# 求助陈版主，坏账准备的疑问

提问人：liuweisheng 时间：2023-05-15 19:15:36
A公司应收账款原值及坏账准备 22 年期初期末均为 0 ， 22 年收到前期核销的应收账款 10 万元。坏账准备的变化 坏账准备当期计提-10万，收回 10 万元。这样披露是否正确。谢谢版主解惑。

回答人：chenyiwei
本期收回前期核销的应收款项，此前该笔应收款项是按组合计提准备还是按个别认定计提准备？
如果是按组合计提的，则你的理解合理；
如果是按个别认定计提的，则应为转回-10万元，收回 10 万元。